臺灣花蓮地方法院刑事判決　　　　　　　 96年度易字第321號
公　訴　人　臺灣花蓮地方法院檢察署檢察官
被　　　告　丙○○
上列被告因恐嚇案件，經檢察官提起公訴（96年度偵字第2217號
），本院判決如下：
    主  文
丙○○以加害生命、身體之事，恐嚇他人致生危害於安全，處有
期徒刑參月，如易科罰金，以新台幣壹仟元折算壹日，減為有期
徒刑壹月又拾伍日，如易科罰金，以新台幣壹仟元折算壹日。
    事  實
一、緣丙○○因受其堂弟張祁彬之委託代為向江信忠索討所積欠
    之債務，乃於民國96年 4月21日（起訴書誤載為20日，業經
    蒞庭檢察官更正如上）下午 4時多，至花蓮縣花蓮市○○街
    116 號江信忠之母乙○○住處，欲索討該筆債務，因得知江
    信忠不願出面解決債務，竟基於恐嚇他人之犯意，持不明槍
    枝（因未扣案，無從查明是否為玩具槍枝或具有殺傷力之槍
    枝）向乙○○恫稱：「要開槍」等語，使乙○○心生畏懼，
    致生危害於安全。
二、案經花蓮縣警察局花蓮分局報告臺灣花蓮地方法院檢察署檢
    察官偵查起訴。
    理  由
壹、證據能力方面：
    按刑事訴訟法第159條第1項規定：被告以外之人於審判外之
    言詞或書面陳述，除法律有規定者外，不得作為證據。又被
    告以外之人於偵查中向檢察官所為之陳述，除顯有不可信之
    情況者外，得為證據。再被告以外之人於審判外之陳述，雖
    不符刑事訴訟法第159條之1至159條之4之規定，而經當事人
    於審判程序同意作為證據，法院審酌該言詞陳述或書面陳述
    作成時之情況，認為適當者，亦得為證據。同法第159條之1
    第2項、第159條之5分別定有明文。查：
    (一)被告丙○○對於證人乙○○於警詢及偵查中所為之陳述有
      爭執，依刑事訴訟法第159條第1項之規定，證人乙○○於
      警詢之陳述無證據能力；而其於偵查中係以證人身分具結
      後作證，徵其作證時所處之情境，並無受外力不當干擾之
      情事，故無顯不可信之情況，依刑事訴訟法第159條之1第
      2項之規定，其於偵查中所言有證據能力。
    (二)被告對於證人彭任晹、黃秀霖於偵查中之陳述、證人黃惠
      萍於警詢及偵查中之陳述，或同意作為證據，或不爭執證
      據能力，徵諸該等證人於作證時所處之情境，均無受外力
      不當干擾之情事，而無顯有不可信之情況，而證人黃惠萍
      警詢陳述作成時之情況，亦為適當，依上開規定，該等證
      人於警詢及偵查中所言均有證據能力。
貳、實體方面
一、訊據被告丙○○固坦承於上開時間有至乙○○住處索討債務
    乙事，惟矢口否認有上開恐嚇之犯行，辯稱：伊當時並未持
    槍，亦未恐嚇乙○○云云。經查：
    (一)被告於案發時間至乙○○住處，向乙○○恐嚇稱要開槍，
      乙○○隨即上樓打電話告知其黃姓里長及其二兒子彭任晹
      此事，並要求其子報警，被告前後待了約10分鐘後離去，
      且於離去前將其桌子翻倒等情，業據證人乙○○於偵查中
      證述綦詳，與證人彭任晹、黃秀霖於偵查中所證述之情節
      互核一致，並有乙○○住處遭人翻倒桌子之照片 4張在卷
      可參。復觀之卷附乙○○與黃秀霖之通聯記錄（見偵卷第
      37、38頁）顯示：案發時乙○○確實有打電話予黃秀霖，
      益證上開證人所述確為真實。
    (二)另證人黃惠萍雖於警詢中證稱：其未聽到被告有說要對乙
      ○○開槍等語，然其於警詢及偵查中均已證稱：案發當時
      係被告一人進入乙○○住處，其人在外面隔壁，故未聽聞
      等語。故以證人黃惠萍上開證詞，僅能證明被告當時有進
      入乙○○住處乙事，並無從證明被告未對乙○○恐嚇。
    (三)綜上所述，被告上開辯解，顯係卸責之詞，不足採信。本
      件事證明確，被告犯行堪予認定。
二、核被告所為，係犯刑法第305 條恐嚇危害安全罪。爰審酌被
    告僅因追索債務，即任意以開槍等語恐嚇他人，其犯罪之動
    機、手段、所生之危害，及事後否認犯行之態度等一切情狀
    ，量處如主文所示之刑，並諭知易科罰金之折算標準。又本
    件被告犯罪時間在96年 4月24日以前，所犯合於中華民國96
    年罪犯減刑條例第2條第1項第3款之規定，爰減其宣告刑2分
    之1，併予敘明。
據上論斷，應依刑事訴訟法第299條第1項前段，刑法第305 條、
第41條第1項前段，刑法施行法第1條之1，中華民國96 年罪犯減
刑條例第2條第1項第3款、第7條，判決如主文。
本案經檢察官甲○○到庭執行職務。
中　　華　　民　　國　　96　　年　　10　　月　　26　　日
　　　　　　　　　刑事第三庭    法　官　李世華
上列正本證明與原本無異。
如對本判決不服，應於送達後10日內，向本院提出上訴狀（上訴
狀應記載具體上訴理由並應抄附繕本）告訴人或被害人如對於本
判決不服者，應具備理由請求檢察官上訴，其上訴期間之計算係
以檢察官收受判決正本之日期為準。
中　　華　　民　　國　　96　　年　　10　　月　　26　　日
                                書記官
附錄本判決論罪之法律條文：
中華民國刑法第305條：
以加害生命、身體、自由、名譽、財產之事，恐嚇他人致生危害
於安全者，處2年以下有期徒刑、拘役或3百元以下罰金。
